【裁判字號】    97,上易,610
【裁判日期】    970422
【裁判案由】    詐欺
【裁判全文】
台灣高等法院刑事判決                97年度上易字第610 號
上  訴  人
即  被  告  甲○○
上列上訴人因詐欺案件，不服台灣台北地方法院九十六年度易字
第二００七號，中華民國九十七年一月三十一日第一審判決（起
訴案號：台灣台北地方法院檢察署九十六年度偵緝字第一七六八
號），提起上訴，本院判決如下：
    主  文
上訴駁回。
    事實及理由
一、本案經本院審理結果，認原判決以上訴人即被告甲○○接續
    犯刑法第三百三十九條第一項詐欺罪，乃酌情量處其有期徒
    刑八月，並以被告犯罪時間在民國九十六年四月二十四日以
    前，且合於中華民國九十六年罪犯減刑條例（下稱減刑條例
    ）所定減刑條件，爰減為有期徒刑四月，如易科罰金，以新
    台幣（下同）一千元折算一日。核其認事用法及量刑均無不
    當，應予維持，並引用原判決（如附件）記載之事實、證據
    及理由。
二、被告上訴意旨略以：被告固有將自己原承租鄭如薇之房屋轉
    租予告訴人乙○○、戴如君夫妻，但並未對彼等詐稱自己是
    鄭如薇之表弟。原判決徒憑告訴人夫妻片面之詞，即認定被
    告犯罪，自有違誤云云。
三、按證據之取捨與證據之證明力如何，均屬事實審法院得自由
    裁量、判斷之職權，茍其此項裁量、判斷，並不悖乎通常一
    般人日常生活經驗之定則或論理法則，又於判決內論敘其何
    以作此判斷之心證理由者，即不得任意指摘其為違法。
四、經查：
  (一)原判決對於被告如何佯稱自己是鄭如薇之表弟，而將其所承
    租鄭如薇之房屋轉租予告訴人乙○○、戴如君夫妻，而詐得
    三個月份之押金及九十六年一月至四月之租金，合計為二十
    萬六千五百元等情，已綜合調查證據之結果，敘明其判斷之
    依據（包括被告之供述，證人即告訴人乙○○、戴如君及受
    鄭如薇之託出租房屋予被告之劉漪等人之證詞，卷附乙○○
    轉帳訂金之存摺影本、搬運合約書、中華電信股份有限公司
    台北東區營運處市○○路業務租用／異動申請書、台灣電力
    公司九十六年二月電費通知及收據、有線電視收視費繳款單
    、房屋租賃契約書、通聯紀錄及被告名下之銀行帳戶交易明
    細表等證據資料）及得心證之理由。所為論斷，並無違背一
    般經驗法則及論理法則之情事；且並非單憑告訴人夫妻之指
    訴為據，被告空言指摘原判決所採信者為告訴人夫妻片面不
    實之詞云云，洵非可採。
  (二)被告雖以其於簽約之際，曾將自己身分證交由告訴人夫妻觀
    看，告訴人夫妻當知其父親姓李、母親姓呂，被告豈有可能
    佯稱自己是不同姓氏之鄭如薇之表弟等情，辯稱其並未對告
    訴人夫妻施以上開詐術云云。然查，稱表姐、弟者，或為姑
    表或為姨表，原不必同一姓氏，此乃眾所週知之一般事理。
    被告縱或曾出示其身分證予告訴人夫妻，亦無從採為對其有
    利之事證。
五、從而，被告執上訴意旨所陳各節，指摘原判決不當云云，為
    無理由，其上訴應予駁回。
據上論斷，應依刑事訴訟法第三百六十八條、第三百七十三條，
判決如主文。
本案經檢察官黃全祿到庭執行職務。
中    華    民    國    97    年    4     月    22    日
                  刑事第二十庭  審判長法  官  楊貴雄
                                      法  官  鄧振球
                                      法  官  林立華
以上正本證明與原本無異。
不得上訴。
                                      書記官  廖月女
中    華    民    國    97    年    4     月    22    日
附錄：本案論罪科刑法條全文
刑法第339條第1項
意圖為自己或第三人不法之所有，以詐術使人將本人或第三人之
物交付者，處5年以下有期徒刑、拘役或科或併科1千元以下罰金
（罰金為新台幣，已提高為三十倍）。


司法院資訊處製作；財團法人民間司法改革基金會備份。
